臺灣臺南地方法院刑事判決　　　　　　　93年度訴字第1354號
公　訴　人　臺灣臺南地方法院檢察署檢察官
被　　　告　甲○○　男　35歲.
選任辯護人　林錫恩律師
　　　　　　黃俊達律師
　　　　　　莊信泰律師
上列被告因違反槍砲彈藥刀械管制條例案件，經檢察官提起公訴
（93年度偵字第11637號），本院判決如下：
    主  文
甲○○未經許可，寄藏手槍，處有期徒刑伍年陸月，併科罰金新
臺幣陸萬元，罰金如易服勞役，以新臺幣玖佰元折算壹日，西班
牙STAR廠製之30PK型口徑9mm制式半自動手槍壹支（含彈匣壹個
，槍枝管制編號：0000000000，槍號「0000000」）沒收。又以
加害生命之事，恐嚇他人致生危害於安全，處有期徒刑壹年，西
班牙STAR廠製之30PK型口徑9mm制式半自動手槍壹支（含彈匣壹
個，槍枝管制編號：0000000000，槍號「0000000」）沒收。應
執行有期徒刑陸年肆月，併科罰金新臺幣陸萬元，罰金如易服勞
役，以新臺幣玖佰元折算壹日，西班牙STAR廠製之30PK型口徑9m
m制式半自動手槍壹支（含彈匣壹個，槍枝管制編號：000000000
0，槍號「0000000」）沒收。
    事  實
一、甲○○（綽號「蟾蜍」）於民國九十二年之年底，由不詳姓
    名綽號「華南仔」之成年男子（已死亡）持其所有具有殺傷
    力之西班牙STAR廠製30PK型口徑9mm之制式半自動手槍一支
    （含彈匣一個，槍枝管制編號0000000000，槍號為「000000
     0」）及供上述手槍用之具有殺傷力之制式子彈六顆（非起
    訴書所稱之七顆），至其位於臺南縣仁德鄉○○村○○○街
    四十三巷十七號之住處，託其寄藏，其即未經許可而持有上
    開槍、彈。嗣於九十三年八月二十九日凌晨四時許，其在臺
    南縣仁德鄉○○村○○路○段七一三之一號「越南風情」小
    吃店消費，一直要店內經理到其包廂，因經理遲遲未到，引
    起甲○○不滿，遂對店員吳文德大生咆哮而發生衝突，進而
    互毆，其後甲○○雖與友人離去，甲○○正要離去時，適與
    據報之「越南風情」小吃店之經營股東乙○○相照面，乙○
    ○告訴甲○○先回家睡覺，一切等酒醒再說，惟甲○○未與
    回話。嗣後，甲○○心有不甘，想起其寄藏有上開手槍、子
    彈，遂另行基於以加害生命事，恐嚇他人之意思，於九十三
    年九月七日凌晨四時許，攜帶上開槍、彈騎機車到「越南風
    情」小吃店門前，見該店門口正有店員吳文德、郭震銘、方
    少伯、林豐盛等四人在燒紙錢，因不想傷及門口外之店員，
    遂朝店門口內連開四槍（其中一槍卡彈未擊發），其所擊發
    之三槍，一槍擊中店內北邊之花盆；一發擊中南邊佛桌下方
    ，貫穿佛桌再貫穿鐵皮後為水泥牆壁擋住；另一發經過佛桌
    上方，貫穿鐵皮，打到隔壁牛肉湯店之天花板，致使在上開
    店內之方少伯、吳文德、郭震銘等人心生畏懼，甲○○旋即
    騎機車逃逸。經警據報到場查獲射擊後留下之彈頭一顆、彈
    殼二個，經警調查後，於九十三年九月十三日已知是甲○○
    所為，雖經透過他人策動，甲○○均不出面，至九十三年十
    一月九日，甲○○始使在九十三年十一月九日十四時許，主
    動向警投案，並帶同警察至其上開住處，起出上開手槍一支
    及子彈三顆（其中含上開卡彈未擊發之子彈一顆，又上開三
    顆子彈送鑑定時均已經試射）。
二、案經臺南縣警察局歸仁分局報請臺灣臺南地方法院檢察署檢
    察官偵查起訴。
    理  由
一、右揭犯罪事實迭據被告甲○○於警詢及偵、審中供承不諱，
    核與「越南風情」小吃店之經營股東乙○○、店員吳文德、
    郭震銘、方少伯、林豐盛在警詢之陳述及吳文德、郭震銘、
    方少伯於檢察官偵查中所證述之情節互核相符，並有上開手
    槍一支及子彈三顆扣案可資佐證及現場之照片暨起獲時之上
    開手槍一支及子彈三顆之照片計十九張、扣押書一紙、現場
    平面圖一紙及臺南縣警察局歸仁分局偵查員莊榮吉九十三年
    九月十三日之偵查報告一份附卷可稽。扣案之上開手槍一支
    及子彈三顆經送內政部警政署刑事警察局鑑定結果：送鑑手
    槍一支（含彈匣一個，槍枝管制編號0000000000），認係西
    班牙STAR廠製30PK型口徑9mm之制式半自動手槍，槍號為「
    0000000」，槍管內具六條右旋來復線，機械性能良好，認
    具殺傷力。送鑑子彈三顆（均經試射），認均係口徑9mm 制
    式子彈，認均具殺傷力，有該局九十三年十二月十日刑鑑字
    第○九三○二三○五二七號槍彈鑑定書一份附卷可憑。又警
    察於「越南風情」小吃店所查獲之被告甲○○射擊後留下之
    彈頭一顆、彈殼二個，經與上開送鑑定之槍、彈試射後相比
    對，發現彈殼其彈底特徵紋痕相吻合，認係由該槍枝所擊發
    ，有內政部警政署刑事警察局九十三年十二月十五日刑鑑字
    第0930248241號函一紙附卷可證。綜上所述，被告甲○○之
    犯行洵堪認定。
二、核被告甲○○所為，係犯槍砲彈藥刀械管制條例第七條第四
    項之未經許可寄藏手槍罪、第十二條第四項之未經許可寄藏
    子彈罪及刑法第三百零五條之恐嚇危害安全罪。被告一寄藏
    之行為同時觸犯槍砲彈藥刀械管制條例第七條第四項及同條
    例第十二條第四項之罪，應依想像競合犯之例，從較重之槍
    砲彈藥刀械管制條例第七條第四項之罪處斷，其持有之行為
    為寄藏行為所吸收，不另論罪。被告初受寄藏槍、彈時，距
    其另因不滿「越南風情」小吃店之服務而持上開槍、彈到該
    店開槍，時間相距八個多月，其所犯之刑法第三百零五條之
    恐嚇危害安全罪顯係另行起意，與其所犯之槍砲彈藥刀械管
    制條例第七條第四項之未經許可寄藏手槍罪，二罪之犯意不
    同，行為互殊，應分論併罰。起訴之檢察官認被告所犯上開
    二罪間，有方法結果之牽連關係，為牽連犯，請從一重之槍
    砲彈藥刀械管制條例第七條第四項處斷云云，尚有誤會。審
    酌被告甲○○之品行、智識程度、生活狀況、犯罪之動機、
    目的、手段、所生之危害及犯罪後與吳文德、郭震銘、方少
    伯和解（無賠償之和解），有和解書一份附卷可稽等一切情
    狀，處如主文所示之刑，並定其應執行刑及罰金如易服勞役
    之折算標準，以示懲儆。扣案之具殺傷力，西班牙STAR廠製
    之30PK型口徑9mm制式半自動手槍一支（含彈匣一個，槍枝
    管制編號：0000000000，槍號「0000000」），係違禁物，
    依刑法第三十八條第一項第一款規定併宣告沒收。又扣案之
    因送鑑定試射已擊發之彈頭三顆、彈殼三個及被告射擊後留
    下之彈頭一顆、彈殼二個（即總計彈頭四顆、彈殼五個），
    已不具殺傷力而非違禁物，自無庸宣告沒收。
據上論斷，應依刑事訴訟法第二百九十九條第一項前段，槍砲彈
藥刀械管制條例第七條第四項、第十二條第四項，刑法第十一條
前段、第三百零五條、第五十五條、第五十一條第五款、第三十
八條第一項第一款，罰金罰鍰提高標準條例第二條，判決如主文
。
本案經檢察官丙○○到庭執行職務
中　　華　　民　　國　　94　　年　　4 　　月　　21　　日
　　　　　　刑事第六庭   審判長法　官　 陳忠鎣
                               法　官   鍾邦久
                               法　官   林勝利
以上正本證明與原本無異。
如不服本判決，應於判決送達後10日內，向本院提出上訴狀。
　　　　　　　　　　　　　　　　書記官　陳怡吟
中　　華　　民　　國　　94　　年　　4 　　月　　21　　日
附錄本案論罪科刑法條：
槍砲彈藥刀械管制條例第七條
未經許可，製造、販賣或運輸火砲、肩射武器、機關槍、衝鋒槍
、卡柄槍、自動步槍、普通步槍、馬槍、手槍或各類砲彈、炸彈
、爆裂物者，處死刑、無期徒刑或七年以上有期徒刑；處徒刑者
，併科新台幣三千萬元以下罰金。
未經許可，轉讓、出租或出借前項所列槍砲、彈藥者，處無期徒
刑或五年以上有期徒刑，併科新台幣一千萬元以下罰金。
意圖供自己或他人犯罪之用，而犯前二項之罪者，處死刑或無期
徒刑；處徒刑者，併科新台幣五千萬元以下罰金。
未經許可，持有、寄藏或意圖販賣而陳列第一項所列槍砲、彈藥
者，處五年以上有期徒刑，併科新台幣一千萬元以下罰金。
第一項至第三項之未遂犯罰之。
槍砲彈藥刀械管制條例第十二條
未經許可，製造、販賣或運輸子彈者，處一年以上七年以下有期
徒刑，併科新台幣五百萬元以下罰金。
未經許可，轉讓、出租或出借子彈者，處六月以上五年以下有期
徒刑，併科新台幣三百萬元以下罰金。
意圖供自己或他人犯罪之用，而犯前二項之罪者，處三年以上十
年以下有期徒刑，併科新台幣七百萬元以下罰金。
未經許可，持有、寄藏或意圖販賣而陳列子彈者，處五年以下有
期徒刑，併科新台幣三百萬元以下罰金。
第一項至第三項之未遂犯罰之。
刑法第三百零五條
以加害生命、身體、自由、名譽、財產之事，恐嚇他人致生危害
於安全者，處二年以下有期徒刑、拘役或三百元以下罰金。
